【裁判字號】    90,訴,440
【裁判日期】    901115
【裁判案由】    違反槍砲彈藥刀械管制條例
【裁判全文】
臺灣士林地方法院刑事判決                            九十年度訴字第四四號
    公  訴  人  臺灣士林地方法院檢察署檢察官
    被      告  甲○○
右列被告因違反槍砲彈藥刀械管制條例案件，經檢察官提起公訴（九十年度偵字第一
六一一號），本院判決如左：
    主  文
甲○○未經許可，寄藏可發射子彈具有殺傷力之改造手槍，累犯，處有期徒刑壹年陸
月，併科罰金新台幣玖萬元，罰金如易服勞役，以新臺幣玖佰元即銀元參佰元折算壹
日。扣案之改造手槍壹枝（槍枝管制編碼0000000000）沒收；又未經許可，持有刀械
，累犯，處有期徒刑肆月，扣案之武士刀壹把沒收。應執行有期徒刑壹年捌月，併科
罰金新台幣玖萬元，罰金如易服勞役，以新臺幣玖佰元即銀元參佰元折算壹日。扣案
之改造手槍壹枝（槍枝管制編碼0000000000）及武士刀壹把均沒收。
    事  實
一、甲○○曾犯違反麻醉藥品管理條例、恐嚇及公共危險等罪，最近一次犯公共危險
    罪，經本院判處有期徒刑六月，於民國八十七年八月十九日易科罰金執行完畢。
    猶不知悔改，於八十九年八月間起，未經主管機關之許可，在台北市○○路○段
    某泡沬紅茶店內受友人「陳致達」之託寄藏而持有具有殺傷力之可發射子彈之改
    造手槍一枝及口徑九釐米之制式子彈一顆，將之藏放在其位於台北縣蘆洲市○○
    街三八巷三三弄一二號三樓之住處；另未經主管機關許可，於九十年一月二十四
    日某時，以新台幣一千元之代價在台北市之「光華商場」購得武士刀一把，置於
    其所駕駛車號ＤＷ─二七二六號自小客車上而持有該武士刀，嗣於九十年一月二
    十四日十七時三十分許，經警在台北市○○區○○路二十八號前當場查獲，並扣
    得武士刀一把。又據同車友人張榮仁之供述，經詹耀彰之父親詹春發同意於同日
    二十三時許，經警在甲○○位於台北縣縣蘆洲市○○街三八巷三三弄十二號三樓
    住處執行搜索，扣得具殺傷力發射子彈改造手槍一枝及制式子彈一顆（業已測試
    擊發）。
二、案經台北市政府警察局士林分局報請臺灣士林地方法院檢察署檢察官偵查起訴。
    理  由
一、右揭事實，業據被告甲○○於偵查自白不諱，核與證人張榮仁即被告之友人於偵
    查中證述情節相符，並有改造手槍一枝、制式子彈一顆、武士刀一把扣案可證。
    扣案之改造手槍一枝、制式子彈一顆，經送鑑驗結果，認定手槍（槍枝管制編碼
    0000000000）係由仿GLOCK 17型半自動手槍製造之玩具手槍更換已貫通之土造金
    屬槍管改造而成，機械性能良好，可供擊發子彈使用，具殺傷力；認定子彈係口
    徑九ＭＭ制式子彈，其彈底具撞擊痕跡，經實際試射，可擊發，具殺傷力，有內
    政部警政署刑事警察局九十年二月二日刑鑑字第九九四七號鑑驗通知書在卷可稽
    。另扣案之武士刀一把，經送鑑驗結果，認定刀刃七二公分單面開鋒，刀柄二四
    公分雙手可握用，屬符合槍砲彈藥刀械管制條例規定之管制刀械，亦有台北市政
    府警察局九十年四月十九日北市警保字第九Ｏ二四二四六八ＯＯ號函在卷可稽。
    被告於審理時坦承寄藏手槍、子彈及持有武士刀之犯行，但辯稱：伊受託寄藏時
    不知是手槍、子彈，於二個月後始知寄藏物是槍彈云云，係避重就輕之詞，不足
    採信，本件事證明確，被告犯行堪以認定。
二、核被告受託寄藏上開改造手槍、制式子彈之行為，係犯槍砲彈藥刀械管制條例第
    十一條第四項之未經許可寄藏可發射子彈具有殺傷力之改造手槍罪、第十二條第
    四項之寄藏子彈罪及第十四條第三項之未經許可持有刀械罪。被告一行為同時寄
    藏上開改造手槍、子彈，為一行為觸犯數罪名之想像競合犯，依刑法第五十五條
    前段規定，從一重之未經許可寄藏可發射子彈具有殺傷力之改造手槍罪處斷。又
    被告持有上開手槍、子彈行為係寄藏上開手槍、子彈行為之當然結果，法律僅就
    寄藏行為為包括之評價，不就持有行為予以論罪。被告所犯未經許可寄藏可發射
    子彈具有殺傷力之改造手槍罪、未經許可持有刀械罪，犯意各別，行為互殊，罪
    名不同，應予分論併罰。被告曾犯公共危險罪，經本院判處有期徒刑六月，於八
    十七年八月十九日執行完畢，有臺灣高等法院檢察署刑案紀錄簡覆表及本院被告
    全國前案紀錄表各一份在卷可據，被告受有期徒刑執行完畢後五年以內再犯有期
    徒刑之本罪，依刑法第四十七條累犯規定加重其刑。爰審酌被告之品行、犯罪目
    的、犯罪所生損害及犯罪後態度等一切情狀，量處如主文所示之刑，並定其應執
    行之刑，及諭知罰金易服勞役之折算標準。至扣案之改造手槍一枝（槍枝管制編
    碼0000000000）及武士刀一把，均屬違禁物，依刑法第三十八條第一項第一款之
    規定宣告沒收。另扣案之子彈一顆，業已測試擊發而不存在，不予宣告沒收。
三、另按槍砲彈藥刀械管制條例第十九條第一項規定：「犯第七條、第八條、第十條
    、第十一條、第十二條第一項至第三項、第十三條第一項至第三項之罪，經判處
    有期徒刑者，應於刑之執行完畢或赦免後，令入勞動場所，強制工作，其期間為
    三年。」此項規定不問對行為人有無預防矯治其社會危險性之必要，一律宣付強
    制工作三年，限制其中不具社會危險性之受處分人之身體、自由部分，其所採措
    施與所欲達成預防矯治之目的及所需程度，不合憲法第二十三條所定之比例原則
    。犯上開條例第十九條所定之罪，不問對行為人有無預防矯治其社會危險性之必
    要，一律宣付強制工作三年之部分，與本解釋意旨不符，應自本解釋公布之日起
    不予適用，司法院大法官會議於八十七年十二月十八日著有釋字第四七一號解釋
    。查被告雖係犯槍砲彈藥刀械管制條例第十一條第四項之未經許可寄藏具有殺傷
    力之改造手槍罪，並經本院判處有期徒刑，然查被告自八十九年八月起至九十年
    一月二十四日止之受寄藏改造手槍期間內，並無持槍犯罪之紀錄，有臺灣高等法
    院檢察署刑案紀錄簡覆表及本院被告全國前案紀錄表各乙紙附卷可稽，尚難認定
    被告具有犯罪之習慣或以犯罪為常業或因遊蕩或懶惰成習而犯罪之情事，況被告
    係自白犯罪，且經本院判處有期徒刑，已足以達到預防其再犯之特別目的，而認
    對被告無預防矯治其社會危險性之必要，依據上開司法院大法官會議解釋意旨，
    並無槍砲彈藥刀械管制條例第十九條第一項規定之適用，故不併予宣告強制工作
    ，附此敘明。
據上論斷，應依刑事訴訟法第二百九十九條第一項前段，槍砲彈藥刀械管制條例第十
一條第四項、第十二條第四項、第十四條第三項，刑法第十一條前段、第五十五條、
第四十七條、第四十二條第二項、第三十八條第一項第一款、第五十一條第五款，判
決如主文。
本案經檢察官江林達到庭執行職務。
中      華      民      國      九十      年      十一    月    十五    日
                                  臺灣士林地方法院刑事第四庭
                                      法  官
右正本證明與原本無異。
如不服本判決，應於判決送達後十日內，向本院提出上訴狀。
          書記官
中      華      民      國      九十      年      十一    月    十五    日


司法院資訊處製作；財團法人民間司法改革基金會備份。
